# 对于租赁房屋进行改良计入科目

提问人：EmHIPHOP 时间：2017-11-03 15:58:03
租赁的房屋进行改良，购买的中央空调，灯具，摄像等设备，是否可以计入长期待摊，还是单独计入固定资产？

回答人：chenyiwei
依附于房屋上，一旦装上就不能拆下、不可移动的设施，如中央空调等，作为长期待摊费用；其他确认为固定资产。

提问人：跨度防护 时间：2017-11-03 23:29:44
不能拆下的是不是作为固定资产比较合适？

回答人：chenyiwei
经营租入固定资产的改良支出属于长期待摊费用，这是固定资产准则应用指南早已明确的。